臺灣宜蘭地方法院刑事判決　　　　　　　 96年度訴字第381號
公　訴　人　臺灣宜蘭地方法院檢察署檢察官
被　　　告　乙○○
上列被告因違反毒品危害防制條例案件，經檢察官提起公訴（96
年度毒偵字第151、180、574、724號），本院合議庭裁定適用簡
式審判程序，爰不經通常程序判決如下：
    主  文
乙○○犯如附表「罪名及所犯法條」欄所示之罪，均累犯，各處
如附表「宣告刑刑度」欄所示之刑，附表編號1、2、3所示之罪
所處之刑，各減為如附表「減刑後刑度」欄所示之刑。應執行有
期徒刑壹年貳月。
    事  實
一、乙○○前因施用毒品案件，經本院先後以89年度毒聲字第
    102號、第983號裁定送觀察勒戒後，因均認無繼續施用毒品
    之傾向，經臺灣宜蘭地方法院檢察署檢察官分別於民國89年
    6月5日、90年2月5日以89年度毒偵字第850、906號、90年度
    毒偵緝字第28號為不起訴處分確定，又因施用毒品案件，經
    判處有期徒刑1年、5月確定，於94年2月22日入監執行，於
    95年6月20日縮刑期滿執行完畢。詎仍不知悔改，又分別於
    附表所示之時間、地點，以附表所示之方式，施用第一級毒
    品海洛因及第二級毒品安非他命多次（犯罪時間、地點、方
    式均詳如附表所示），嗣分別於95年12月29日凌晨2時10分
    許、96年1月15日晚間11時25分許、96年4月4日晚間7時20分
    許、96年6月12日晚間9時38分許為警採集尿液送驗後，因而
    查知上情。
二、案經宜蘭縣警察局羅東分局報請臺灣宜蘭地方法院檢察署檢
    察官偵查起訴。
    理　由
一、上開犯罪事實，業據被告乙○○於本院審理時均坦承不諱，
    且被告於95年12月29日、96年1月15日、96年4月4日、96年6
    月12日經警採尿送驗結果，確分呈嗎啡、安非他命、甲基安
    非他命陽性反應，此有慈濟大學濫用藥物檢驗中心檢驗總表
    、宜蘭縣警察局羅東分局毒品案犯嫌尿液採取送驗姓名、編
    號對照表、應受尿液採驗人尿液檢體採集送驗紀錄表在卷可
    稽，核均與被告前開任意性自白之事實相符，自堪信為真實
    。被告前因施用毒品案件，經本院先後以89年度毒聲字第10
    2號、第983號裁定送觀察勒戒後，因均認無繼續施用毒品之
    傾向，經臺灣宜蘭地方法院檢察署檢察官分別於89年6月5日
    、90年2月5日以89年度毒偵字第850、906號、90年度毒偵緝
    字第28號為不起訴處分確定，又因施用毒品案件，經判處有
    期徒刑1年、5月確定，於94年2月22日入監執行，於95年6月
    20日縮刑期滿執行完畢，有臺灣高等法院被告全國前案紀錄
    表在卷可按，本件事證明確，被告犯行堪以認定，應依法論
    科。
二、核被告所為，就附表編號1、2部分，均係犯毒品危害防制條
    例第10條第1項、第2項之施用第一級、第二級毒品罪，就附
    表編號3、4部分，均係犯毒品危害防制條例第10條第2項之
    施用第二級毒品罪。其施用第一級毒品海洛因及第二級毒品
    安非他命毒品前持有第一級毒品海洛因及第二級毒品安非他
    命之低度行為，為施用毒品之高度行為所吸收，不另論罪。
    附表編號1、2部分，被告係同時施用第一級毒品海洛因及第
    二級毒品安非他命，為想像競合犯，均應從一重之施用第一
    級毒品罪論處。被告所犯上開4罪，犯意各別，行為互殊，
    應分論併罰。查被告前因施用毒品案件，經判處有期徒刑1
    年、5月確定，於94年2月22日入監執行，於95年6月20日縮
    刑期滿執行完畢，有卷附臺灣高等法院被告全國前案紀錄表
    可按，其受有期徒刑之執行完畢後，5年內故意再犯有期徒
    刑以上之罪，均為累犯，均應依法加重其刑。爰審酌被告施
    用毒品之行為對於自己及社會所造成之危害程度非輕，且經
    觀察勒戒後，仍難抑毒癮，再度施用毒品，惟念其犯後審理
    中坦承犯行，態度尚稱良好等一切情狀，分別量處如主文所
    示之刑。又查被告所犯附表編號1、2、3所示犯罪之時間，
    均係在96年4月24日之前，依中華民國九十六年罪犯減刑條
    例之規定，均應減其宣告刑2分之1，並均依法諭知其宣告刑
    及減得之刑，並定其應執行刑。
據上論斷，應依刑事訴訟法第273條之1、第299條第1項前段，毒
品危害防制條例第10條第1項、第2項，刑法第11條前段、第47條
第1項、第55條、第51條第5款，中華民國九十六年罪犯減刑條例
第2條第1項第3款、第7條、第10條第1項，判決如主文。
本案經檢察官甲○○到庭執行職務。
中　　華　　民　　國　　96　　年　　10　　月　　31　　日
                  刑事第二庭法  官  鄭貽馨
以上正本證明與原本無異。
如不服本判決應於收受本判決後10日內向本院提出上訴書狀，並
應敘述具體理由。若未敘述理由者，應於上訴期間屆滿後20日內
向本院補提理由書狀(均須按他造當事人之人數附繕本)。
                            書記官  林嘉萍
中　　華　　民　　國　　96　　年　　11　　月　　1 　　日
附錄本案論罪科刑法條全文：
毒品危害防制條例第10條
施用第一級毒品者，處 6 月以上 5 年以下有期徒刑。
施用第二級毒品者，處 3 年以下有期徒刑。
附表
┌──┬─────┬───────┬──────┬───┬───┬───┐
│編號│ 時間     │地點          │施用毒品種類│罪名及│宣告刑│減刑後│
│    │          │              │及方式      │所犯法│刑度  │刑度  │
│    │          │              │            │條    │      │      │
├──┼─────┼───────┼──────┼───┼───┼───┤
│1   │95年12月28│宜蘭縣冬山鄉三│將第一級毒品│毒品危│有期徒│有期徒│
│    │日晚間某時│堵路641號     │海洛因及第二│害防制│刑拾月│刑伍月│
│    │          │              │級毒品安非他│條例第│      │      │
│    │          │              │命摻在一起吸│10條第│      │      │
│    │          │              │食之方式，同│1項、 │      │      │
│    │          │              │時施用第一級│施用第│      │      │
│    │          │              │毒品海洛因及│一級毒│      │      │
│    │          │              │第二級毒品安│品罪  │      │      │
│    │          │              │非他命1次   │      │      │      │
├──┼─────┼───────┼──────┼───┼───┼───┤
│2   │96年1月15 │宜蘭縣冬山鄉三│將第一級毒品│毒品危│有期徒│有期徒│
│    │日晚間7時 │堵路641號     │海洛因及第二│害防制│刑拾月│刑伍月│
│    │許        │              │級毒品安非他│條例第│      │      │
│    │          │              │命摻在一起吸│10條第│      │      │
│    │          │              │食之方式，同│1項、 │      │      │
│    │          │              │時施用第一級│施用第│      │      │
│    │          │              │毒品海洛因及│一級毒│      │      │
│    │          │              │第二級毒品安│品罪  │      │      │
│    │          │              │非他命1次   │      │      │      │
├──┼─────┼───────┼──────┼───┼───┼───┤
│3   │96年4月3日│宜蘭縣冬山鄉三│施用第二級毒│毒品危│有期徒│有期徒│
│    │晚間7時許 │堵路641號     │品安非他命1 │害防制│刑陸月│刑參月│
│    │          │              │次          │條例第│      │      │
│    │          │              │            │10條第│      │      │
│    │          │              │            │2項、 │      │      │
│    │          │              │            │施用第│      │      │
│    │          │              │            │二級毒│      │      │
│    │          │              │            │品罪  │      │      │
├──┼─────┼───────┼──────┼───┼───┼───┤
│4   │96年6月12 │宜蘭縣冬山鄉三│施用第二級毒│毒品危│有期徒│不得減│
│    │日晚間7時 │堵路641號之住 │品安非他命1 │害防制│刑陸月│刑    │
│    │許        │處            │次          │條例第│      │      │
│    │          │              │            │10條第│      │      │
│    │          │              │            │2項、 │      │      │
│    │          │              │            │施用第│      │      │
│    │          │              │            │二級毒│      │      │
│    │          │              │            │品罪  │      │      │
└──┴─────┴───────┴──────┴───┴───┴───┘
